---
title: "Missioni Spaziali 1957-2020"
author: "Giacomo Zampieri"
date: "2/02/2022"
output:
  ioslides_presentation: 
    css: ./style.css
editor_options: 
  chunk_output_type: inline
---

```{r setup, include=FALSE}
knitr::opts_chunk$set(cache = FALSE, message = FALSE, warning = FALSE)

```

## Quali sono gli Stati che hanno effettuato più missioni spaziali?

```{r, echo = FALSE}
library(ggplot2)
library(corrplot)
library(leaflet)
library(ggpubr)
library(plotly)
library(tidyr)
library(tidyverse)
library(maps)
library(mapproj)
library(stringr)
library(knitr)    
library(ggplot2)  
library(png) 
library(dplyr)

GlobalSpace = read.csv("C:/Users/giaco/Desktop/NuovoProgettoDati/GlobalSpace/GlobalSpaceLaunches.csv")

gb = select(GlobalSpace,c("Company.Name",
                          "Companys.Country.of.Origin"))

gb_count = gb %>%  #conto il numero di lanci per ciascuno Stato
  group_by(Companys.Country.of.Origin) %>%
  summarise(count = n())

tot = colSums(gb_count[,-1])

Stato = gb_count$Companys.Country.of.Origin
NumeroLanci = gb_count$count

dataLanci = data.frame(
  Stato,
  NumeroLanci
)

#Creazione barplot:

dataLanci$Stato <- factor(dataLanci$Stato,                                    
                  levels = dataLanci$Stato[order(dataLanci$NumeroLanci)])
ggplot(dataLanci, aes(Stato, NumeroLanci, fill=Stato)) +                                    
  geom_bar(stat = "identity") +
  coord_flip()

```

## Quali sono le Compagnie che hanno effettuato più missioni?

```{r, echo = FALSE}


GlobalSpace = GlobalSpace %>%
  select(Company.Name,Detail,Status.Rocket,Status.Mission,Country.of.Launch,Companys.Country.of.Origin,Private.or.State.Run,Year)
#### Quali sono le Compagnie che hanno effettuato più missioni? #### 

nLancicomp = GlobalSpace %>%  #conto il numero di lanci per ciascuna compagnia
  group_by(Company.Name,Companys.Country.of.Origin) %>%
  summarise(count = n())

nLancicomp = nLancicomp %>% filter(count >= 76) #filtro solo le compagnie che hanno effettuato almeno 10 lanci

#Creazione barplot:

Compagnia = nLancicomp$Company.Name
NumeroLanci = nLancicomp$count
Stato = nLancicomp$Companys.Country.of.Origin

dataLanci = data.frame(
  Compagnia,
  NumeroLanci,
  Stato
)

r = ggplot(data=dataLanci, aes(x=reorder(Compagnia,NumeroLanci), y=NumeroLanci,
                               fill=Stato)) +
  geom_bar(stat="identity") + xlab("Compagnie") +
  geom_text(size = 3, position = position_stack(vjust = 0.5),aes(label=NumeroLanci))

r + coord_flip()

```

## Confronto tra gli Stati che hanno effettuano missioni spaziali e gli Stati dove vengono lanciati i razzi

```{r, echo = FALSE}

gb_count$Companys.Country.of.Origin[gb_count$Companys.Country.of.Origin == "England"] <- "UK" #Cambio il nome England in UK

worldtb = map_data("world") %>%
  as_tibble()

StateMap = left_join(worldtb,gb_count,by=c("region" = "Companys.Country.of.Origin")) #unisco dataset numero lanci per stato con dataset contenente le coordinate regioni del mondo

StateMap %>%
  ggplot(aes(long,lat,group=subregion)) +
  geom_map( #Creo base cartina grigia 
    aes(map_id=region),
    map = StateMap,
    color = "gray80", fill = "grey80", size = 0.9
  ) +
  geom_polygon(aes(group=group,fill=count), color="black") + #Aggiungo colori alla mapapa
  theme_minimal()+
  labs( #Aggiungo titolo
    title = "Stati che hanno effettuato missioni spaziali", x="", y=""
    ,fill="") +
  theme(
    plot.title = element_text(size=22,face="bold",color="navyblue"),
    legend.position = "right"
  )


countryLaunch = select(GlobalSpace,c("Country.of.Launch"))

launchCount = countryLaunch %>% 
  group_by(Country.of.Launch) %>%
  summarise(count = n())

worldtb = map_data("world") %>%
  as_tibble()

launchMap = left_join(worldtb,launchCount,
                      by=c("region" = "Country.of.Launch"))

launchMap %>%
  ggplot(aes(long,lat,group=subregion)) +
  geom_map(
    aes(map_id=region),
    map = launchMap,
    color = "gray80", fill = "grey80", size = 0.9
  ) +
  geom_polygon(aes(group=group,fill=count), color="black") +
  theme_minimal()+
  labs(
    title = "Stati dove vengono lanciati i razzi", 
    x="", y="",fill="") +
  theme(
    plot.title = element_text(size=22,face="bold",color="navyblue"),
    legend.position = "right"
  )

```

## Andamento generale dei lanci nel tempo

```{r, echo = FALSE}

nLaunch = GlobalSpace %>% #Conto numero di lanci per anno
  group_by(Year) %>%
  summarise(count = n())

newDataL = data.frame(
  Anno = nLaunch$Year,
  NumeroLanci = nLaunch$count
)

graf = ggplot(newDataL,aes(x = Anno, y = NumeroLanci)) + 
  geom_point() + 
  geom_smooth()

graf 

```

## Andamento lanci nel tempo per Stato

```{r, echo = FALSE}

GlobalSpace = read.csv("C:/Users/giaco/Desktop/NuovoProgettoDati/GlobalSpace/GlobalSpaceLaunches.csv")

GlobalSpace = GlobalSpace %>% select(Companys.Country.of.Origin,Year)

Countries = GlobalSpace %>%  #conto il numero di lanci per ciascuna compagnia
  group_by(Companys.Country.of.Origin) %>%
  summarise(count = n())

Countries = Countries[-c(1,12),]

country = as.vector(Countries$Companys.Country.of.Origin)

ann = c(1957:2020)
 
names = vector(mode="character")

j = 1
while(j<=960){
  for(i in 1:15){
    for(k in 1:64){
      names[j] = country[i]
      j = j+1
    }
  }}    

Missioni = vector(mode="numeric")
j = 1

while (j<=960) {
  for(i in 1:15){
    for(k in 1:64){
      Missioni[j] = nrow(GlobalSpace %>% filter(Companys.Country.of.Origin == country[i],Year==ann[k]))
      j=j+1
    }}
}

datasetProva = data.frame(Missioni,names)

Anno = c(1957:2020,1957:2020,1957:2020,1957:2020,1957:2020,1957:2020,1957:2020,1957:2020,1957:2020,1957:2020,1957:2020,1957:2020,1957:2020,1957:2020,1957:2020)

dataAnn = data.frame(datasetProva,Anno)

dataAnn$names[dataAnn$names== "USA"] <- "United States"

dataAnn$names[dataAnn$names== "England"] <- "United Kingdom"

dataAnn$names[dataAnn$names== "Isreal"] <- "Israel"

dataAnn = subset(dataAnn, Missioni != 0)

library("readxl")
library("scales")
library("curl")
library("png")
library("gifski")
library("gganimate")

dataAnn2 = dataAnn %>%  
  filter(names == "China" | names == "Israel" | names == "United States" | names == "Italy" | names ==     "India" | names == "Japan"  | names == "Germany" | names == "Russia")
          
G20_plot = ggplot(dataAnn2, aes(x=Anno,y=Missioni,
                               group = names,
                               color = names)) +
  geom_line(size = 1) + ylab("") +
  theme_classic() + ggtitle("Andamento Missioni per Stato") +
  scale_y_continuous(breaks = pretty_breaks()) +
  scale_x_continuous(breaks = pretty_breaks()) +
  theme(legend.position = "bottom",legend.box = "vertical",
        legend.title = element_blank(),
        legend.text = element_text(size = 10))

G20plot_anim = G20_plot + 
  geom_point(size = 2) + 
  transition_reveal(as.numeric(Anno))

gif = animate(G20plot_anim,height=538,width=800,end_pause = 50)
gif

```

## Race Bar Numero missioni

```{r,echo=FALSE}
datanew = dataAnn %>%
  select(Missioni,names,Anno) %>%
  group_by(Anno,Missioni,names) %>%
  summarise(total = sum(Missioni)) %>%
  mutate(cumtotal = cumsum(total))

data2 = datanew %>%
  group_by(Anno) %>%
  arrange(Anno, -cumtotal) %>%
  mutate(rank = 1:n())

my_plot = data2 %>%
  ggplot() + 
  aes(xmin = 0,
      xmax = cumtotal) +
  aes(ymin = rank - 0.45,
      ymax = rank + 0.45,
      y = rank) +
  facet_wrap(~Anno) +
  geom_rect(alpha = .7) +
  aes(fill = names) +
  scale_fill_viridis_d(option = "brewer yellow-green-blue",
                       direction = -1) +
  scale_x_continuous(
    limits = c(-50,150), #limiti asse x del grafico
    breaks = c(0,25,50,75,100,125)) +
  geom_text(col = "darkblue", #nomi degli stati
            hjust = "right",
            aes(label = names),
            x = -10) +
  geom_text(col = "darkblue", #numero missioni
            hjust = "right",
            aes(label = paste(cumtotal), x = 12)) +
  scale_y_reverse() +
  labs(fill = NULL) +
  ggtitle("Bar Race del numero di missioni spaziali dal 1957 al 2020") +
  labs(x = "Missioni") + #titolo asse x
  theme_classic()

p = my_plot + facet_null() + 
  geom_text(x =  75  , y = -6, #Indicatore dell'anno
            family = "Times",
            aes(label = as.character(Anno)),
            size = 12, col = "darkorchid") +
  aes(group = names) +
  transition_time(Anno) +
  transition_states(Anno,4,5)


gif = animate(p,nframes=350,fps = 7,width=800)

gif
```

## Andamento lanci nel tempo per Compagnia

```{r, echo = FALSE}

GlobalSpace = read.csv("C:/Users/giaco/Desktop/NuovoProgettoDati/GlobalSpace/GlobalSpaceLaunches.csv")
View(GlobalSpace)

GlobalSpace = GlobalSpace %>% select(Company.Name,Year)

Companies = GlobalSpace %>%  #conto il numero di lanci per ciascuna compagnia
  group_by(Company.Name) %>%
  summarise(count = n())

View(Companies)

Companies = Companies %>% filter(count >= 100)

company = as.vector(Companies$Company.Name)

ann = c(1957:2020)

CompanyName = vector(mode="character")

j = 1

while(j<=1088){
  for(i in 1:11){
    for(k in 1:64){
      CompanyName[j] = company[i]
      j = j+1
    }
  }}    

Missioni = vector(mode="numeric")
j = 1

while (j<=1088) {
  for(i in 1:11){
    for(k in 1:64){
      Missioni[j] = nrow(GlobalSpace %>% filter(Company.Name == company[i],Year==ann[k]))
      j=j+1
    }}
}

datasetProva = data.frame(Missioni,CompanyName)
View(datasetProva)

Anno = c(1957:2020,1957:2020,1957:2020,1957:2020,1957:2020,1957:2020,1957:2020,1957:2020,1957:2020,1957:2020,1957:2020)

dataAnn = data.frame(datasetProva,Anno)
View(dataAnn)

G20_plot = ggplot(dataAnn, aes(x=Anno,y=Missioni,
                                group = CompanyName,
                                color = CompanyName)) +
  geom_line(size = 1) + ylab("") +
  theme_classic() + ggtitle("Andamento Missioni per Compagnia") +
  scale_y_continuous(breaks = pretty_breaks()) +
  scale_x_continuous(breaks = pretty_breaks()) +
  theme(legend.position = "bottom",legend.box = "vertical",
        legend.title = element_blank(),
        legend.text = element_text(size = 10))

G20plot_anim = G20_plot + 
  geom_point(size = 2) + 
  transition_reveal(as.numeric(Anno))

gif = animate(G20plot_anim,height=538,width=800,end_pause = 50)
gif

```

## Quante di queste missioni sono state un successo e quante un fallimento?

```{r, echo = FALSE}  

GlobalSpace = read.csv("C:/Users/giaco/Desktop/NuovoProgettoDati/GlobalSpace/GlobalSpaceLaunches.csv")

statusData = select(GlobalSpace,c("Status.Mission"))

status = as.vector(statusData$Status.Mission)

success = 0
partial = 0
failure = 0

for(i in 1:4324){ #conto numero volte in cui compare una certo status per ciascuna compagnia
  
  if(status[i] == "Success"){
    success = success + 1
  } else if(status[i] == "Failure"){
    failure = failure + 1
  } else{
    partial = partial + 1
  }
}

dataStatus2 = data.frame(status = c("Successi","Fallimenti",
                                    "Fallimenti Parziali"), 
                        vals = c(success,failure,partial))

ggplot(dataStatus2, aes(x = status, y = vals, fill= status,
                        label = vals)) +
  geom_bar(stat = "identity") +
  geom_text(size = 3, position = position_stack(vjust = 0.5)) +
  scale_fill_manual(values=c(rgb(1,0,0,0.8),rgb(0,0.314,0.88,0.8),rgb(0,0.741,0.369,0.8))) + 
  labs(y= "Numero Missioni", x = "Status")


```

## Quante di queste missioni sono fatte da agenzie statali e quante da privati?

```{r, echo = FALSE} 

state = 0
private = 0

run = as.vector(GlobalSpace$Private.or.State.Run)

for(i in 1:4324){ 
  if(run[i] == "S"){
    state = state + 1
  } else{
    private = private + 1
  }
}

data = c(state,private)

barplot(data,names.arg = c("Missioni Statali","Missioni Private"), 
        col = c(rgb(0,0.796,0.859,0.8),rgb(0.902, 0, 0,0.6)))
```

## Com'è variato il numero di missioni statali e private nel tempo?

```{r, echo = FALSE} 

g <- ggplot(GlobalSpace, aes(Year))  
# Number of cars in each class:
g + geom_bar(aes(fill=Private.or.State.Run)) + labs(y= "Numero Missioni", x = "Anno") +
  scale_fill_manual(values=c(rgb(0.902, 0, 0,0.6),rgb(0,0.796,0.859,0.8)))

```